【裁判字號】    97,基小,2914
【裁判日期】    980204
【裁判案由】    清償債務
【裁判全文】
臺灣基隆地方法院小額民事判決        97年度基小字第2914號
原      告  台灣土地銀行股份有限公司
法定代理人  丁○○
訴訟代理人  丙○○
            甲○○
被      告  乙○○
                    （
上列當事人間請求清償債務事件，本院於中華民國98年１月21日
辯論終結，茲判決如下：
    主  文
被告應給付原告新臺幣伍萬伍仟伍佰捌拾伍元及其自民國九十七
年四月十日起至清償日止按年息百分之九‧九九計算之利息暨自
民國九十七年五月十一日起至民國九十七年十一月十日止按年息
百分之０‧九九九；自民國九十七年十一月十一日起至清償日止
按年息百分之一‧九九八計算之違約金。
訴訟費用新臺幣壹仟元由被告負擔。
本判決得為假執行。
    事實及理由要領
一、本件原告主張：被告於民國（下同）91年10月30日與其簽訂
    「現金卡融資契約書」，約定以「春嬌志明卡」為工具，被
    告得以其在原告開立之無摺存款帳戶內陸續辦理融資，循環
    使用，利息按固定利率年息9.99％計算；並約定被告如未依
    約按期清償融資本息時，本金自到期日起；利息自繳息日起
    ，其逾期在６個月以內者，按融資利率之10％；逾期超過６
    個月者，就超過６個月部分，按融資利率之20％計付違約金
    ，且如有一期未清償，即視為全部到期。被告自領得現金卡
    後，即刷卡借款，惟積欠借款未還，嗣被告於95年６月申請
    參加「中華民國銀行公會會員辦理消費金融案件無擔保債務
    協商機制」，簽定協議書，同意就所積欠之帳款，自95年７
    月份起分120.期償還，如被告對於任一債權銀行未依約清償
    時，其餘約定即視為無效，未到期債務視為全部到期。詎被
    告自97年４月22日起即未依約清償本息，依約所有債務視為
    全部到期，經核算尚欠新臺幣（下同）55,585元及自97年４
    月10日起依約定利率計算之利息及自97年５月11日起依約定
    利率計算之違約金未付，迭催不理等情，為此依約提起本件
    訴訟，請求判命被告如數給付。
二、被告到場自認原告所述為真，惟以：渠目前無力清償等語，
    資為抗辯。
三、查原告主張之上開事實，業據被告自認屬實，並有「臺灣土
    地銀行現金卡融資契約書」、「臺灣土地銀行春嬌志明現金
    卡約定條款」、「現金卡變更額度申請書」、協議書（影本
    附卷，原本發還）及電腦列印之帳單各１件可資佐證，原告
    之主張自堪信為真實，亦即被告確有積欠原告如主文所示之
    借款本息及違約金未付，依約應負清償之責，從而原告依約
    （消費借貸）訴請被告如數給付，自屬正當，應予准許。至
    「有無資力償還，乃係執行問題，不得據為不負履行義務之
    抗辯。」（參見最高法院19年度上字第1733號判例），故被
    告抗辯：目前渠無力清償云云，自不可採，併予敘明。
四、訴訟費用（即裁判費）1,000.元，依民事訴訟法第78條規定
    ，應由敗訴之被告負擔，爰依民事訴訟法第0436條之19第１
    項之規定，一併確定其數額如主文第２項所示。
五、本件係適用小額訴訟程序所為被告敗訴之判決，依民事訴訟
    法第0436條之20規定，應依職權宣告假執行，爰依職權宣告
    之。
六、據上論結，本件原告之訴為有理由，依民事訴訟法第78條、
    第0436條之19第１項、第0436條之20，判決如主文。
中    華    民    國    98    年    2    月     4     日
                  基隆簡易庭法      官  林金發
以上正本係照原本作成。
對於本件判決如有不服，應於收受送達後20日內向本院提出上訴
書狀，上訴於本院合議庭，並按他造當事人之人數附具繕本。
當事人之上訴，非以判決違背法令為理由不得為之，上訴狀應記
載上訴理由，表明下列各款事項：
(一)原判決所違背之法令及其具體內容。
(二)依訴訟資料可認為原判決有違背法令之具體事實。
中    華    民    國    98    年    2    月     4     日
                            法院書記官  陳錦進


司法院資訊處製作；財團法人民間司法改革基金會備份。
